臺灣高雄地方法院刑事判決　　　　　　　　　　　　　九十年度訴字第二二四四號
　　公　訴　人　臺灣高雄地方法院檢察署檢察官
　　被　　　告　甲○○
右列被告因毒品危害防條例案件，經檢察官提起公訴（九十年度毒偵字第三七七一號
），本院判決如左：
    主  文
甲○○施用第一級毒品，累犯，處有期徒刑拾月。
    事  實
一、甲○○前於民國八十四年間因懲治盜匪條例案件，經判處有期徒刑三年七月，於
    八十八年四月十四日執行完畢，復因施用毒品案件，經依台灣高雄地方法院裁定
    送觀察、勒戒後，認無繼續施用毒品之傾向，由台灣高雄地方法院檢察署檢察官
    於民國（以下同）八十九年一月三十一日以八十八年度毒偵字第三三五八號不起
    訴處分確定。嗣又基於概括犯意，自八十九年六月下旬起至同年八月十五日止，
    連續施用第二級毒品安非他命多次，由台灣高雄地方法院檢察署檢察官以八十九
    年度毒偵字第五七七一號聲請簡易判決處刑，經台灣高雄地方法院以八十九年度
    鳳簡字第七五八號判處有期徒刑六月，並於八十九年十一月二十九日撤回上訴確
    定在案，同時另經台灣高雄地方法院以八十九年度毒聲字第七０七九號裁定令入
    戒治處所施以強制戒治，屆滿三月後停止戒治，所餘戒治期間交付保護管束。甲
    ○○復於保護管束期間內，即九十年七月二十五日十四時三十九分許起回溯二十
    四小時內之某時止，在高雄縣市不詳處所，施用第一級毒品海洛因一次，於九十
    年七月二十五日十四時三十九分經依法定期採尿，送台灣檢驗科技股份有限公司
    檢驗呈嗎啡陽性反應而查獲。
二、案經請台灣高雄地方法院檢察署檢察官自動檢舉偵查起訴。
    理  由
一、訊之被告甲○○矢口否認有何施用海洛因之犯行，辯稱伊可能在採尿前九十年七
    月二十三日至台灣省立旗山醫院就診，並服用醫院所給之治療精神疾病之藥物始
    導致尿液有嗎啡反應云云。惟查，而海洛因施用入人體後水解還原成嗎啡，再循
    嗎啡之代謝方式排體外，亦據行政院衛生署藥物食品檢驗局七十三藥檢壹字第○
    三○二二一號函說明綦詳。另依醫學臨床實驗及根據英國藥學會出版
    Isolationand Indentification of Drugs乙書第二九三頁載明：海洛因經注射
    入人體後，在體內迅速水解成6-MonoacetyI morp hine，再緩緩繼續水解成嗎啡
    ，然後再循嗎啡之代謝方式排出，同書第四三一～四三二頁並載有：嗎啡經注射
    入人體後，約百分之五十以上於八小時內自尿中排出，至二十四小時排出約百分
    之九十，但四十八小時後仍有微量可檢出等語。此外，按通常健康成人一次注射
    嗎啡十五公絲，而以現行採用蟻醛酸試液及鉬鋑銨酸試液檢檢驗其尿液時，注射
    後八小時內所排尿液易於檢出；八小時至二十四小時，視其取尿時間及尿量多寡
    ，可能檢出；至二十四小時以後所排之尿液，用上述方法已難檢出，亦據行政院
    衛生署藥物食品檢驗局七十三年十一月三十日（七三）藥檢壹字第○三○二二一
    號函釋在案，則被告於該採尿時回溯二十四小時內某時，確有施用第一級毒品海
    洛因無誤；又本件經本院向台灣省立旗山醫院調取被告於九十年七月二十三日就
    診時之所開之藥方，送請法務部法醫研究所鑑定結果認該等藥物經人體吸收後皆
    不會造成尿液查呈嗎啡陽性反應，有該所九十一年四月二十六日０九一００００
    九五二號函一份在卷可查，且上開經採尿送檢驗結果，有嗎啡之陽性反應，有台
    灣科技檢驗股份有限公司ＫＺ000000000000號尿液檢驗報告一紙在
    卷可憑，被告所辯顯係卸責之詞，不足採信；又被告前因施用毒品案件，經依台
    灣高雄地方法院裁定送觀察、勒戒後，認無繼續施用毒品之傾向，由檢察官於八
    十九年一月三十一日以八十八年度毒偵字第三三五八號不起訴處分確定復因施用
    安非他命，由檢察官以八十九年度毒偵字第五七七一號聲請簡易判決處刑，經本
    院以八十九年度鳳簡字第七五八號判處有期徒刑六月確定，亦有上開不起訴處分
    書及判決書附卷可查，罪證明確，被告犯行堪以認定。
二、查海洛因係毒品危害防制條例第二條第二項所稱之第一級毒品，不得持有、施用
    ，被告持之以施用，核其所為，係犯毒品危害防制條例第十條第一項之施用第一
    級毒品罪。其持有海洛因，本亦應以持有論，惟其持有後，進而施用，其持有之
    行為應被其施用之行為所吸收，不另論罪。被告曾受上開有期徒刑之執行完畢，
    有其台灣高雄地方法院檢察署刑案資料查註紀錄表、台灣高等法院被告全國前案
    紀錄表及台灣高雄地方法院被告院內索引卡紀錄表各一份在卷可查，其於執行完
    畢五年內，再犯本件最重本刑為有期徒刑以上之罪，為累犯，應依刑法第四十七
    條規定加重其刑。審酌被告多次施用毒品，顯見意志不堅，且無悔悟之意，惟念
    其犯罪之行為僅係戕害自身，尚未害及他人，所犯情節非重等一切情狀，量處如
    主文所示之刑。
據上論斷，應依刑事訴訟法第二百九十九條第一項但書，毒品危害防制條例第二十條
第三項、第十條第一項，刑法第十一條前段、第四十七條，判決如主文。
中    華    民    國    九十一    年      四      月      三十        日
                                  臺灣高雄地方法院刑事庭
                                      法  官  林  俊  寬
右正本證明與原本無異。
如不服本判決，應於判決送達後十日內，向本院提出上訴狀。
                                      書記官  林  仕  興
中    華    民    國    九十一    年      四      月      三十        日
附錄本判決所論罪法條：
毒品危害防治條例第十條第一項
  施用第一級毒品者，處六月以上五年以下有期徒刑。
